【裁判字號】    99,交聲,1152
【裁判日期】    991130
【裁判案由】    聲明異議
【裁判全文】
臺灣彰化地方法院交通事件裁定        99年度交聲字第1152號
移送機關  交通部公路總局臺中區監理所彰化監理站
異議人即
受處分人  吳培勳
上列受處分人因違反道路交通管理處罰條例案件，對於交通部公
路總局臺中區監理所彰化監理站中華民國99年8月31日所為之處
分（彰監四字第裁00-000000000號裁決書），聲明異議，本院裁
定如下：
    主  文
異議駁回。
    理  由
一、原處分意旨略以：異議人即受處分人吳培勳有「汽車駕駛人
    在6個月內，違規記點共達6點以上」之情形，原處分機關以
    上開裁決書裁處吊扣駕駛執照1個月，並應接受道路交通安
    全講習，於法並無不合等語。
二、聲明異議意旨略以：異議人即受處分人吳培勳對於有「汽車
    駕駛人在6個月內，違規記點共達6點以上」之情形，並不爭
    執，然表示因工作需求，若連同大貨車駕照一併吊扣，將影
    響其生計，懇請體諒小老百姓，爰依法聲明異議等語。
三、按汽車駕駛人在6 個月內，違規記點共達6 點以上者，吊扣
    駕駛執照1 個月；汽車駕駛人有前開情形者，應接受道路交
    通安全講習，道路交通管理處罰條第63條第3 項前段、第24
    條第1 項第5 款分別定有明文。
四、經查：
（一）受處分人分別於(1)民國99年2月23日、(2)99年4月24日、(3)
      99 年7月31日，因(1)(3)均為違反道路交通管理處罰條例第
      53 條第1項「行經有燈光號誌管制之交岔路口闖紅燈」之
      事由，而各遭裁處罰鍰新臺幣（下同）2,700元，並依同
      條例第63條第1項第3款各記違規點數3點、(2)為違反同條
      例第48條第1項「在轉彎或變換車道前，未使用方向燈或
      不注意來、往行人，或轉彎前未減速慢行」之事由，遭裁
      處罰鍰900元，並依同條例第63條第1項第1款，記違規點
      數1點，此有違規查詢報表1紙附卷可憑（見99年度交聲字
      第1152號卷第8頁），受處分人前開3次違規之時間確係在
      6 個月之內，其違規點數合計既已達7點，原處分機關依
      同條例第63條第3項：「汽車駕駛人在6個月內，違規記點
      共達6點以上者，吊扣駕駛執照1個月」之規定，逕予以裁
      罰，尚無不合。
（二）至受處分人雖以前情置辯，惟受處分人確有「汽車駕駛人
      在6個月內，違規記點共達6點以上」之情形，已如前述，
      則原處分關於吊扣駕駛執照，並施以道安講習之部分，實
      係原處分機關依法所為之裁處，且別無其他可以選擇之處
      罰或裁量空間存在，是原處分機關就此所為合義務之裁量
      ，自無不法，非得任意空言指摘。是以，受處分人既未能
      舉證本件舉發或裁罰有何錯誤或虛偽之處，自難執以前詞
      作為本件免罰之依據。
（三）綜上所述，本件事證明確，原處分機關爰依同條例第63條
      第3項、第24條第1項第5款之規定，裁罰受處分人吊扣汽
      車駕駛執照1個月，並應接受道路交通安全講習之處分，
      於法並無不合。本件聲明異議為無理由，應予駁回。
據上論斷，應依道路交通管理處罰條例第87條第2 項、道路交通
事件處理辦法第18條，裁定如主文。
中    華    民    國    99    年    11  月    30      日
                  交通法庭法  官    李淑惠
以上正本證明與原本無異。
如不服本裁定，應於裁定送達後五日內向本院提出抗告狀 (須附
繕本)。
中    華    民    國    99    年    11  月    30      日
                          書記官    張清秀

司法院資訊處製作；財團法人民間司法改革基金會備份。
